【裁判字號】    97,易,435
【裁判日期】    970325
【裁判案由】    毒品危害防制條例
【裁判全文】
臺灣板橋地方法院刑事判決               97年度易字第435號
公  訴  人  臺灣板橋地方法院檢察署檢察官
被      告  甲○○
上列被告因違反毒品危害防制條例案件，經檢察官提起公訴（97
年度毒偵字第184 號）暨移送併案審理（臺灣基隆地方法院檢察
署97年度毒偵字第29號），本院受理後被告為有罪之陳述，經改
行簡式審判程序，判決如下：
    主  文
甲○○施用第二級毒品，累犯，處有期徒刑玖月。
    事  實
一、甲○○前於民國88年間因施用毒品案件，經臺灣基隆地方法
    院以88年度毒聲字第1970號裁定送觀察、勒戒後，認無繼續
    施用毒品之傾向，經臺灣基隆地方法院檢察署檢察官於88年
    10月11日以88年度毒偵字第552 號為不起訴處分確定；又於
    89年間因施用毒品案件，經臺灣基隆地方法院以89年度毒聲
    字第1574號、89年度毒聲字第1688號裁定送觀察、勒戒後，
    認有繼續施用毒品之傾向，再經同院以89年度毒聲字第1862
    號裁定令入戒治處所施以強制戒治，於89年11月6 日開始戒
    治，90年5 月14日停止戒治所餘期間付保護管束，嗣因又犯
    施用毒品案件而撤銷停止戒治，復入戒治處所施以強制戒治
    ，迄91年4 月1 日期滿，並經臺灣基隆地方法院檢察署檢察
    官聲請簡易判決處刑，經臺灣基隆地方法院於89年10月14日
    以89年度基簡字第837 號判處有期徒刑五月，於89年11月16
    日確定；又於89年間因犯竊盜罪，經臺灣基隆地方法院於89
    年12月30日以89年度訴字第685 號判處有期徒刑八月，再經
    臺灣高等法院於90年4 月30日以90年度上訴字第986 號判決
    上訴駁回確定，嗣上開兩案罪刑，再經臺灣高等法院以91年
    度聲字第185 號裁定應執行有期徒刑一年確定；又於90年間
    因施用毒品案件，經臺灣基隆地方法院於90年11月14日以90
    年度易字第502 號判處有期徒刑八月，於90年12月28日確定
    ，嗣上揭案件罪刑經合併執行，於92年5 月9 日假釋出監並
    付保護管束，迄92年8 月16日縮刑期滿假釋未經撤銷以已執
    行論（構成累犯）。甲○○又於93年間因施用毒品案件，經
    臺灣基隆地方法院於93年11月5 日以93年度訴字第500 號判
    處有期徒刑十月，於93年12月3 日確定，於94年7 月14日縮
    刑期滿執行完畢（構成累犯）；又於94年間因施用毒品案件
    ，經臺灣高等法院於94年7 月7 日以93年度上易字第1432號
    判處有期徒刑一年二月，於94年7 月7 日確定，上開兩案罪
    刑，再經臺灣高等法院於94年12月8 日以94年度聲字第1393
    號裁定應執行有期徒刑一年十月確定；又於94年間因施用毒
    品案件，經臺灣基隆地方法院於95年1 月25日以94年度訴字
    第1036號就施用第一、二級毒品部分分別判處有期徒刑八月
    、六月，應執行有期徒刑一年，於95年3 月13日確定，再經
    同院以96年度聲減字第430 號裁定各減為有期徒刑四月、三
    月，應執行有期徒刑七月確定，嗣前揭案件罪刑經接續執行
    ，於96年7 月29日縮刑期滿執行完畢（構成累犯）。猶不知
    悔改，復基於施用第二級毒品甲基安非他命之犯意，於96年
    11月1 日晚上7 時許，在基隆市○○○路某友人之住處，以
    玻璃球吸食器點火燒烤後吸食煙霧之方式，施用第二級毒品
    甲基安非他命一次。嗣先後於(一)96年11月2 日下午1 時10分
    許，在基隆市○○○路6 號前；(二)96年11月2 日晚上11時許
    ，在基隆市○○○路2 號前，分別為警查獲，且均經警採尿
    驗悉。
二、案經基隆市警察局第一分局報請臺灣基隆地方法院檢察署呈
    請臺灣高等法院檢察署檢察長令轉臺灣板橋地方法院檢察署
    檢察官偵查起訴暨移送併案審理，經本院改依簡式審判程序
    審理。
    理  由
一、訊據被告甲○○於本院審理時對其於上揭時、地施用第二級
    毒品甲基安非他命之犯行，業已坦承不諱。又被告經警詢問
    後所採集之尿液經送檢驗結果，呈施用第二級毒品甲基安非
    他命之陽性反應，有臺灣尖端先進生技醫藥股份有限公司於
    96年11月14日出具之濫用藥物檢驗報告二件附卷可稽。再者
    ，被告前於88年間因施用毒品案件，經臺灣基隆地方法院以
    88年度毒聲字第1970號裁定送觀察、勒戒後，認無繼續施用
    毒品之傾向，經臺灣基隆地方法院檢察署檢察官於88年10月
    11日以88年度毒偵字第552 號為不起訴處分確定；又於89年
    間因施用毒品案件，經臺灣基隆地方法院以89年度毒聲字第
    1574號、89年度毒聲字第1688號裁定送觀察、勒戒後，認有
    繼續施用毒品之傾向，再經同院以89年度毒聲字第1862號裁
    定令入戒治處所施以強制戒治，於89年11月6 日開始戒治，
    90年5 月14日停止戒治所餘期間付保護管束，嗣因又犯施用
    毒品案件而撤銷停止戒治，復入戒治處所施以強制戒治，迄
    91年4 月1 日期滿，並經臺灣基隆地方法院檢察署檢察官聲
    請簡易判決處刑，經臺灣基隆地方法院於89年10月14日以89
    年度基簡字第837 號判處有期徒刑五月，於89年11月16日確
    定；又於90年間因施用毒品案件，經臺灣基隆地方法院於90
    年11月14日以90年度易字第502 號判處有期徒刑八月，於90
    年12月28日確定；又於93年間因施用毒品案件，經臺灣基隆
    地方法院於93年11月5 日以93年度訴字第500 號判處有期徒
    刑十月，於93年12月3 日確定；又於94年間因施用毒品案件
    ，經臺灣高等法院於94年7 月7 日以93年度上易字第1432號
    判處有期徒刑一年二月，於94年7 月7 日確定；又於94年間
    因施用毒品案件，經臺灣基隆地方法院於95年1 月25日以94
    年度訴字第1036號就施用第一、二級毒品部分分別判處有期
    徒刑八月、六月，應執行有期徒刑一年，於95年3 月13日確
    定，再經同院以96年度聲減字第430 號裁定各減為有期徒刑
    四月、三月，應執行有期徒刑七月確定，此有臺灣高等法院
    被告前案紀錄表附卷可按，從而本件雖係在強制戒治執行完
    畢釋放後五年以後所為犯行，但被告已於五年內再犯施用毒
    品案件，且經裁判確定，顯見其再犯率甚高，原實施觀察、
    勒戒或強制戒治，已無法收其實效，而無五年戒斷期之存在
    ，自無再經觀察、勒戒及強制戒治之必要，應由檢察官逕行
    起訴（最高法院95年度臺非字第59號、95年度臺非字第65號
    判決要旨參照）。綜上，足認被告自白與事實相符，罪證明
    確，犯行洵堪認定。
二、查甲基安非他命係毒品危害防制條例第2 條第2 項第2 款所
    列之第二級毒品。核被告所為，係犯毒品危害防制條例第10
    條第2 項之施用第二級毒品罪。被告於施用毒品甲基安非他
    命而持有該毒品之低度行為，應為施用之高度行為所吸收，
    不另論罪。臺灣基隆地方法院檢察署檢察官以97年度毒偵字
    第29號移送併案審理部分，與本件起訴犯罪事實係同一事實
    ，為起訴效力所及，本院自得併予審究。查被告前於89年間
    因施用毒品案件，經臺灣基隆地方法院於89年10月14日以89
    年度基簡字第837 號判處有期徒刑五月，於89年11月16日確
    定；又於同年間因犯竊盜罪，經臺灣基隆地方法院於89年12
    月30日以89年度訴字第685 號判處有期徒刑八月，再經臺灣
    高等法院於90年4 月30日以90 年 度上訴字第986 號判決上
    訴駁回確定，嗣上開兩案罪刑，再經臺灣高等法院以91年度
    聲字第185 號裁定應執行有期徒刑一年確定；又於90年間因
    施用毒品案件，經臺灣基隆地方法院於90年11月14日以90年
    度易字第502 號判處有期徒刑八月，於90年12月28日確定，
    嗣上揭案件罪刑經合併執行，於92年5 月9 日假釋出監並付
    保護管束，迄92年8 月16日縮刑期滿假釋未經撤銷以已執行
    論；又於93年間因施用毒品案件，經臺灣基隆地方法院於93
    年11月5 日以93年度訴字第500 號判處有期徒刑十月，於93
    年12月3 日確定，於94年7 月14 日 縮刑期滿執行完畢（構
    成累犯）；又於94年間因施用毒品案件，經臺灣高等法院於
    94年7 月7 日以93年度上易字第14 32 號判處有期徒刑一年
    二月，於94年7 月7 日確定，上開兩案罪刑，再經臺灣高等
    法院於94年12月8 日以94年度聲字第1393號裁定應執行有期
    徒刑一年十月確定；又於94年間因施用毒品案件，經臺灣基
    隆地方法院於95年1 月25日以94年度訴字第1036號就施用第
    一、二級毒品部分分別判處有期徒刑八月、六月，應執行有
    期徒刑一年，於95年3 月13日確定，再經同院以96年度聲減
    字第430 號裁定各減為有期徒刑四月、三月，應執行有期徒
    刑七月確定，嗣前揭案件罪刑經接續執行，於96年7 月29日
    縮刑期滿執行完畢，有臺灣高等法院被告前案紀錄表在卷可
    按，其於有期徒刑執行完畢後五年以內故意再犯本案之罪，
    係屬累犯，應依刑法第47條第1 項之規定加重其刑。爰審酌
    被告年值青壯，不思尋求正當之身心發展，前曾有毒品前科
    ，仍不知警惕，竟又施用足以導致精神障礙、性格異常，甚
    至造成生命危險之毒品，戕害一己之身心健康，對社會治安
    可能之危害程度非微，惟其於犯罪後尚能坦承犯行等一切情
    狀，量處如主文所示之刑，以示懲儆。
據上論斷，應依刑事訴訟法第273 條之1 第1 項、第299 條第1
項前段，毒品危害防制條例第10條第2 項，刑法第11條前段、第
47條第1 項，判決如主文。
本案經檢察官劉仕國到庭執行職務
中    華    民    國    97    年    3     月    25    日
                    刑事第一庭    法  官  張江澤
以上正本證明與原本無異。
如不服本判決，應於判決送達後10日內，向本院提出上訴狀。
                                  書記官  林怡秀
中    華    民    國    97    年    3     月    25    日
附錄本案論罪科刑法條全文：
毒品危害防制條例第10條
施用第一級毒品者，處六月以上五年以下有期徒刑。
施用第二級毒品者，處三年以下有期徒刑。


司法院資訊處製作；財團法人民間司法改革基金會備份。
